# 基建单位怎么确定，和筹建期间、基础建设期间的区别？

提问人：木兰庚 时间：2017-12-15 14:54:10
审计一家国企，没有利润表，管理人员薪酬、审计费、差旅费等一切费用计入了在建工程/待摊投资里了，企业财务解释说他们是基建单位，但是他们的经营范围也没有建设，但是经营范围有他们正在建设的项目完工后所能生产的产品。基建单位怎么界定，有没有基建单位的会计制度，百度上有个 95 年出的会计制度感觉不适应。

回答人：chenyiwei
这种情况适用基本建设方面的财务管理规定。应执行企业会计准则的规定。
参考《瑞华研究2010~2016汇编》之“问题1-1-24（开办期发生费用的处理）”：
问题： 企业在开办期发生的各项费用是否应全部计入在建工程成本？处于开办期的企业是否存在利润表？ 解答： 开办期是企业为了使其计划中的主营业务活动具备正常开展条件而实施必要准备工作的期间。 开办期的目标是使企业的主营业务活动具备正常开展所需的条件，因此当企业计划中的主营业务活动具备了正常开展条件之后（包括：主要的经营用固定资产达到预定可使用状态；已完成人员的招聘和培训、管理架构的搭建；已建立开展活动所必须的供销业务渠道；已取得开业前需办理的行政许可和备案事项；等等），开办期即应结束。开办期的长短并无统一的标准，主要受到所处行业等因素的影响。如果企业确实一直在为了使主营业务活动具备正常开展条件而实施相关准备活动，则开办期不认为已结束。 对于具体支出项目能否归入在建工程成本，最终构成固定资产价值的一部分，应根据《企业会计准则第 4 号——固定资产》第九条规定“自行建造固定资产的成本，由建造该项资产达到预定可使用状态前所发生的必要支出构成”，并参考问题1-1-5“管理用固定资产的折旧能否计入生产用固定资产的成本”进行考虑，其基本要求是合理区分“为了使固定资产达到预定可使用状态而发生的必要支出”（可改变固定资产的状态）和为了维持企业作为一个独立法人的日常运作而发生的一般管理性支出。这一区分的原则是一贯运用的，与企业是否处于开办期无关。并不会因为企业是否取得营业执照以及基建的进展情况的差异而有所不同。 即使公司尚处于基建期，在该阶段其核心工作是使生产经营所用的关键固定资产达到预定可使用状态，其本身也会发生一些旨在维持其法人日常运作的一般管理费用，如行政管理部门的相关费用、管理用固定资产折旧等。这部分一般管理费用与使固定资产达到预定可使用状态无关，应当在发生时即计入当期损益，不应计入在建工程成本中。 因此，即使是处于基建期内的公司，也是会有利润表的。这一结论与新企业会计准则下《企业会计准则——应用指南》的附录《会计科目和主要账务处理》中对“管理费用”科目的使用说明中所规定的“企业在筹建期间内发生的开办费，包括人员工资、办公费、培训费、差旅费、印刷费、注册登记费以及不计入固定资产成本的借款费用等在实际发生时，借记本科目（开办费），贷记‘银行存款’等科目”，即开办费于发生时直接费用化这一基本原则也是一致的。